臺灣高等法院花蓮分院刑事判決　　　　　　　　　九十三年度上更(一)字第三八號
　　上　訴　人　臺灣花蓮地方法院檢察署檢察官
　　上　訴　人
　　即　被　告　丙○○
　　指定辯護人　丁○○律師
　　上　訴　人
　　即　被　告　己○○
　　選任辯護人　庚○○律師
右上訴人因被告殺人等案件，不服臺灣花蓮地方法院九十年度重訴字第二號，中華民
國九十二年七月二十一日第一審判決（起訴案號：臺灣花蓮地方法院檢察署九十二年
度偵字第五○四號）關於殺人部分提起上訴，判決後，經最高法院發回更審，本院判
決如左：
    主  文
原判決關於殺人部分暨所定執行刑撤銷。
丙○○共同殺人，累犯，處有期徒刑壹拾陸年，褫奪公權拾年。扣案之木棒貳支、未
扣案之長刀貳把均沒收。又共同毀損他人之電視機、音響、卡拉ＯＫ、音箱喇叭、玉
石雕刻彌勒佛像、陶甕、盆景、桌椅、碗盤、杯子、櫃檯，足以生損害於他人，累犯
，處有期徒刑陸月。扣案之木棒貳支、未扣案之長刀貳把均沒收。應執行有期徒刑壹
拾陸年伍月，褫奪公權拾年。扣案之木棒貳支、未扣案之長刀貳把均沒收。
己○○共同殺人，累犯，處有期徒刑壹拾參年，褫奪公權拾年。扣案之木棒貳支、未
扣案之長刀貳把均沒收。又共同毀損他人之電視機、音響、卡拉ＯＫ、音箱喇叭、玉
石雕刻彌勒佛像、陶甕、盆景、桌椅、碗盤、杯子、櫃檯，足以生損害於他人，累犯
，處有期徒刑陸月。扣案之木棒貳支、未扣案之長刀貳把均沒收。應執行有期徒刑壹
拾參年伍月，褫奪公權拾年。扣案之木棒貳支、未扣案之長刀貳把均沒收。
     事  實
一、丙○○前於民國 (下同）八十九年三月十七日，因傷害案件，經台灣花蓮地方法
    院判處有期徒刑三月確定，在九十年三月九日易科罰金執行完畢，仍不知警惕。
二、丙○○因與綽號「阿雄」之人為賭債問題發生糾紛，經得知阿雄在花蓮縣新城鄉
    北埔村之卡拉ＯＫ店內出入，乃夥同朱志祥（原審通緝中）、己○○，於九十二
    年二月十五日凌晨一時四十分左右，由己○○駕駛其所有之ＬＫ－八七八七號自
    小客車，攜帶彼等所有之長刀二把、木棒二支，至蔣春英經營位在花蓮縣新城鄉
    ○○村○○街八十七號所經營之「蔣姐店」尋找「阿雄」，一進入「蔣姐店
    」店內，丙○○、朱志祥、己○○三人即基於殺人、毀損共同犯意聯絡，由丙○○、朱志祥各持長刀一把、己○○持木棒一支，丙○○、朱志祥以長刀砍殺在店
    內之甲○○、謝文賢、戊○○，己○○則以木棒猛力揮擊甲○○之頭部，戊○○
    、謝文賢倒地，丙○○、朱志祥再持刀刺戊○○、謝文賢，丙○○並以刀垂直朝
    謝文賢心臟部位刺下，朱文祥又用刀往謝文賢頭上砍，二人接著衝往再砍甲○○
    ，經蔣春英護住甲○○並跪下求饒，丙○○乃拿櫃臺上之玉石雕刻彌勒佛像等物
    品砸向蔣春英、甲○○，朱志祥則到外面拿盆景、滅火器砸向蔣春英、甲○○，
    並拿刀刺甲○○心臟，幸蔣春英即時將甲○○拉開才刺到甲○○手臂，三人於砍
    、打人同時並將身邊所及之桌椅翻倒，物品砸毀，己○○於揮擊甲○○之頭部後
    隨即猛砸屋內物品，且在打櫃臺時將木棒打斷一截，該斷截掉落於左側櫃台旁長
    型沙發前，己○○隨即走出，走到門口時就順手將手握之一截木棒往店內的左邊
    丟去而丟入大門入口左側櫃台內之台灣省菸酒公賣局酒箱內，復至車上取另一支
    木棒隨而再進入廚房、包廂等處一邊尋找「阿雄」，一邊以木棒猛砸裡面物品，
    且在廚房後方設有伴唱機之大廳內將木棒打裂，於該處掉落木棒碎片一片，三人
    共毀損電視機、音響、卡拉ＯＫ、玉石雕刻彌勒佛像、陶甕、盆景、桌椅、碗盤
    、杯子、櫃檯等物品，致不堪使用，足以生損害於蔣春英，並造成謝文賢受到左
    腋下二點五乘一公分切割傷、頭部十乘二公分砍殺傷及骨折、胸部刺傷、左上臂
    銳器擦傷六乘○點三公分、左下肢切刀割傷三點五乘一點五公分；甲○○受到頭
    部挫傷及開放性撕裂傷、頭骨骨折及上臂割傷等傷害；戊○○受到頭部割傷十乘
    二乘一公分、七乘二公分、左腕割傷六乘四乘二公分、右拇指割傷六乘一公分、
    合併開放性骨折、身體割傷三乘二、三乘二公分之傷害，三人持前開長刀二把及
    球棒一支離去。嗣經警於同日凌晨三時許，在花蓮市○○路中硫公園旁攔截而查
    獲，並在花蓮縣花蓮市○○路二十二號三樓丙○○所經營之快活林ＫＴＶ扣得前
    開木棒一支。謝文賢經送醫後，於同日凌晨三時八分，因銳器穿刺傷及低容積性
 休克而不治死亡。
二、案經被害人甲○○、戊○○、蔣春英訴由花蓮縣新城分局報告台灣花蓮地方法院
    檢察署檢察官偵查起訴。
    理  由
一、認定犯罪事實所憑之證據及理由
（一）上訴人即被告二人與朱志祥分持長刀、球棒砍打被害人同時毀損被害人店內物
      品之犯行，業據證人蔣春英 (偵卷第三十三頁以下、九十二年度相字第三十頁
      以下、第七十二頁以下、原審卷第一百四十六頁以下）；乙○○ (偵卷第四十
      一頁、第四十七頁、九十二年度相字第五十七號第三十二頁以下、原審卷第一
      百五十四頁、本院前審卷第二百二十八頁）、甲○○（九十二年度相字第五十
      七號第三十五頁、原審卷一百六十頁以下）、戊○○（九十二年度相字第五十
      七號第三十七頁、原審卷第一百六十五頁、第一百六十八頁）證述綦詳。
（二）１、被害人謝文賢係於九十二年二月十五日上午三時八分死亡，經解剖鑑定結
          果，其死因為低容積性休克及銳器穿刺傷；死者身上有傷害五處，傷害一
          ：位於高一二○公分，左腋下十三公分之切割傷，表面傷口二點五乘一公
          分，刀徑切過第十肋骨邊沿，形成二點五乘一點五公分穿通口，進入左肋
          膜腔。傷害二：位於左外耳道上七公分、後一公分至上十七公分、後二公
          分之砍殺傷，表面傷口十乘二公分，深及頭骨，於頭骨外板形成六乘三公
          分骨折，內板形成三公分之線性骨折。傷害三：位於高一二九公分、右一
          公分之刺傷，表面傷口二點五乘一點二公分，十點鐘向四點鐘方向，刀徑
          經過第四、第五肋間之胸骨邊沿，形成四公分穿通口，進入心包腔形成二
          乘一公分之穿通口，刀徑由左、右心室交接處形成四公分穿透口進入心臟
          ，由右心室後壁形成三公分之穿透口離開心臟，經心包膜形成四公分之穿
          透口，經橫膈膜形成四公分之穿透口，再穿過肝臟形成四公分之穿透口，
          由肝臟後側形成胃部二點五公分之穿刺傷，綜觀刀行路徑為由上向下，由
          右向左，略為向後。傷害四：位於左上臂外側之銳器擦傷六乘○點三公分
          。傷害五：位於左下肢高四十四公分之切割傷，表面傷口三點五乘一點五
          公分，十點鐘向四點鐘方向，深及皮下肌肉。經解剖發現死者受到銳器穿
          刺傷合併內臟刺傷及大出血，此有法務部法醫研究所（九二）法醫所醫鑑
          字第○二四二號鑑定書一份 (原審卷第九○頁以下）、台灣花蓮地方法院
          檢察署檢察官相驗屍體證明書一紙、驗斷書一份附卷可按 (九十二年度相
          字第五十七號卷第八十五頁以下），死者謝文賢所受傷害之部位為頭部、
          胸部、左腋下、左上臂、左下肢等處。
      ２、被害人戊○○受有頭部割傷十乘二乘一公分、七乘二公分、左腕割傷六乘
          四乘二公分、右拇指割傷六乘一公分、合併開放性骨折、身體割傷三乘二
          、三乘二公分之傷害，被害人甲○○受有頭部挫傷及開放性撕裂傷、頭骨
          骨折及上臂割傷之傷害，此有財團法人台灣基督教門諾會醫院診斷證明書
          、國軍花蓮總醫院附設民眾診療服務處診斷證明書各一份可按（九十二年
          度相字第五七號第八十三頁以下），故被害人戊○○所受傷害部位是頭部
          二處、左腕、右拇指、身體二處之割傷，被害人甲○○是受到頭部骨折、
          上臂割傷之傷害。由甲○○頭部挫傷及開放性撕裂傷、頭骨骨折等傷害觀
          之，應非長刀砍殺所造成，應係持球棒之己○○用力擊打甲○○頭部所造
          成。
（三）案發現場大門入口左側櫃台內之台灣省菸酒公賣局酒箱內，經警查扣斷裂之木
      棒一截（握柄部分，見照片Ａ卷編號第四、七、十九、二一、二二號），另於
      左側櫃台旁長型沙發前發現斷裂之木棒前端一截（見照片Ａ卷編號第二十、
      二一、二二號、警卷編號第六、七、十一、十二、十三），且有現場示意圖一
      紙可按（見警卷第五五頁）及前開木棒二截扣案可證，經比對結果，二截木棒
      斷裂處相吻合，足認該二截木棒原為同一支木棒無訛。另現場於廚房後方設有
      伴唱機之大廳查扣之木棒碎片一片（見照片Ａ編號第二四號），與警方於花蓮
      縣市○○路二十二號快活林ＫＴＶ三樓陽台加蓋處門口查獲之木棒一支（照片
      Ａ卷編號第二五、二六號）相比對結果，碎裂處亦相吻合（照片Ａ卷編號第二
      七、二八號），足見在快活林ＫＴＶ查扣之球棒亦曾遭人持至案發現場行兇無
      訛。是以扣案二支木棒，堪認為案發時現場行兇之木棒無訛。另木棒部分經採
      過二次指紋結果，僅有很模糊之指紋，二支木棒上均未發現可疑血跡斑，有內
      政部警政署刑事警察局九十二年三月十四日刑醫字第○九二○○三一五二三號
      鑑驗書影本一紙可考（偵查卷第二七頁）。
（四）有丙○○所穿上衣、己○○所穿上衣外套、玉石雕刻彌勒佛像、陶甕、滅火器
      各一個、音箱喇叭二個扣案及採證照片五十四張附於照片Ａ卷可稽。
二、本院對於被告及辯護人辯解之判斷
（一）被告及辯護人辯解要旨
      前揭事實訊據被告丙○○雖坦承於前揭時間地點，與己○○、朱志祥一同到蔣
      姐的店內毀損之事實，惟矢口否認持刀殺人，辯稱：因朱志祥說與該店有糾紛
      ，所以到該店內，是朱志祥拿刀，伊持球棒，而與朱志祥同至該店祇是要給「
      阿雄」教訓洩忿，並不知朱志祥要殺人，而且伊祇拿球棒打戊○○及一名女子
      的右手臂，但沒有打謝文賢及甲○○，球棒於現場打斷了，我手握的部分帶走
      ，已經丟掉了云云。辯護意旨稱：扣案被告之黑色上衣、武士刀、木質球棒經
      鑑定之結果，均未發現可疑血跡斑，如被告丙○○持武士刀砍殺謝文賢等人，
      必有血液噴出沾黏於武士刀與衣服上，足認被告丙○○並未持武士刀砍人，而
      持刀砍殺謝文賢等之人係朱志祥持武士刀所為，為其獨立自為之行為，被告丙○○與朱志祥並無殺人之犯意聯絡等語；被告己○○坦承於前揭時間、地點與
      丙○○、朱志祥到蔣姐的店內砸店之事實，惟矢口否認有何殺人之犯行，辯稱
      ：朱志祥有拿刀，我拿球棒，有砸店，但沒有殺人之行為云云。辯護意旨為被
 告己○○辯稱：被告己○○與被害人謝文賢、甲○○、戊○○三人素無嫌隙，
      被告己○○在砸店之同時不知朱志祥會有殺人之故意及行為，被告間並無殺人
      犯意之聯絡，且被害人均無以球棒打擊所造成之傷害云云。
（二）本院不採之理由
      １、本件犯罪之動機，被告丙○○辯稱係因朱志祥說與該店有糾紛云云，核與
          丙○○於警訊時供稱：因「阿雄」欠我賭債五萬元沒有還，聽說他經常在
          北埔的卡拉ＯＫ店出沒，本來想去找他，結果朱志祥及己○○說要陪我去
          ，到了之後我先拿球棒進去（警卷第十七頁、相驗卷第二七頁），阿雄欠
          我五萬元賭債，就拿了一把槍給我抵債，結果被查獲（偵查卷第二十二頁
          ）等語不符，並有台灣花蓮地方法院檢察署檢察官九十二年度偵字第一五
          五五號起訴書一份附卷可按，再參酌被告三人至被害人店內之初即問「誰
          是阿雄」等語及己○○進入廚房、包廂等處一邊砸物，猶一邊尋找「阿雄
          」等情，此業據證人蔣春英、乙○○、甲○○、戊○○於前述理由一（一
          ）中證述明確，本件犯罪之動機堪認係被告丙○○為找阿雄尋仇而由謝紹
          瑜、朱志祥陪同前去，被告丙○○此部分之所辯，為推諉卸責之詞，不足
          採信。
      ２、本件犯罪工具有球棒二支，業如前述理由一（三）中所述，己○○持一支
          木棒一進入店內即以木棒打人砸物，隨即在打櫃臺時將木棒打斷一截，此
          業據證人戊○○證述明確（原審卷第一百六十五頁至第一百六十八頁），
          又己○○之後進入廚房、包廂等處，另持一支完整之木棒猛砸裡面物品，
          而在廚房後方設有伴唱機之大廳內將木棒打裂，於該處掉落木棒碎片一片
          ，亦經證人乙○○ (偵卷第四十一頁、第四十七頁、九十二年度相字第五
          十七號第三十二頁以下、原審卷第一百五十四頁、本院前審卷第二百二十
          八頁）證述明確，足見本案之二支木棒均是被告己○○所持有，且應係在
          打斷一支後再到車上取另一支。
      ３、本件犯罪工具除前述木棒二支均由被告己○○持用外，被告丙○○及共犯
          朱志祥係分別各持長刀一把，此業經證人蔣春英、乙○○、甲○○、蔡加
          走於前述理由一（一）中證述明確。被告丙○○雖辯稱亦是持木棒，並非
          持刀云云，惟被告丙○○於偵查中供稱：「木棒打櫃台後斷裂，有一截掉
          在現場，我手握的部分我有帶上車，可能我在外面時就隨手丟了，我也不
          知道丟在那裡，我手握的那一截長約二十幾公分」等語（相驗卷第二七之
          一頁），被告己○○則稱：「（問：你拿的木棍現在何處？）斷掉丟了，
          我在門口時就順手往店內的左邊丟去，但我不確定，那一截大有三、四十
          公分長」，而扣案斷成二截的木棒，其棒身及握柄之部分，均係在大門左
          側發現，核與被告己○○所述往店內左邊丟去之位置相符，而與被告徐經
          智所述手握約二十幾公分之部分被其帶走之情節不符，而扣案另一支木棒
          並未打斷，且碎片係在廚房後方之大廳查獲，顯然亦非被告丙○○所持有
          之木棒，雖被告己○○改稱丙○○是拿斷成二截的球棒云云，所述顯與證
          據方法所認定之事實不符，自係事後為配合球棒查扣之數量而編織迴護被
          告丙○○之詞，尚不足採信。
      ４、被告己○○於九十二年二月十五日上午三時許，駕駛其所有車號ＬＫ–八
          七八七號白色自小客車，搭載被告丙○○，在花蓮市○○路○段七三○號
          前為警方查獲，經警方於車內後座中央查扣刀械乙把，而上開刀械為被告
          己○○在九十二年一月間，在花蓮縣花蓮市荳蘭橋邊拾獲之物，業據被告
          己○○坦承不諱，並有扣案前開武士刀一把可證。經鑑定結果，上開刀械
          為長刀，手把稍長可雙握，刃長前十六公分處已雙面開鋒，認屬於槍砲彈
          藥刀械管制條例列管之刀械，此有花蓮縣警察局刀械鑑驗小組工作紀錄表
          一紙附卷可按（偵查卷第三十三頁），而被告己○○所持有之上開武士刀
          經鑑定結果，亦未發現可疑血跡斑，有前開鑑驗書一紙可按 (偵卷第二七
          頁）。參酌被害人謝文賢主要是受到銳器穿刺傷而死亡，被害人甲○○、
          戊○○亦均有受到割傷等傷害，如上開武士刀是用來傷害上開被害人之兇
          器，則上開武士刀應會留有可疑之血跡；又用來行兇之二支球棒中，有一
          支是在花蓮市○○路二十二號快活林ＫＴＶ三樓陽台加蓋處門口查獲，已
          如前述，足認被告等行兇後有回到上開地點，並將兇器取出，如上開查扣
          之武士刀亦為行兇之兇器，則被告等自可一併將之取出藏匿，何以仍置於
          小客車內而為警查扣？依經驗法則當係該把己○○所持有之武士刀未持以
          犯罪自明。
      ５、扣案木棒二支，除一支一開始打到甲○○頭部外，餘均由被告己○○用來
          砸物，扣案武士刀一支應非本件犯罪之長刀，亦如前述，又持刀砍人，衣
          服亦未必沾有血跡，此與砍人之方式及砍人與被砍人之相對位置及周遭物
          品擺設位置均屬相關，又衣服、刀、棒如非砍人後即被查扣，亦難免經過
          事後之擦拭或以其他方式（如以化學物品消除血跡）處理，從而本件扣案
          被告之黑色上衣、武士刀、木質球棒經鑑定之結果，雖均未發現可疑血跡
          斑，尚無從採為被告有利之認定。
      ６、按意思之聯絡並不限於事前有所謀議，即僅於行為當時有共同犯意之聯絡
          者，亦屬之，且其表示之方法，亦不以明示通謀為必要，即相互間有默示
          之合致，亦無不可 (最高法院七十三年台上字第一八八六號、二三六四號
          判例可參）；共同正犯，在合致之意思內各自分擔犯罪行為之一部，相互
          利用他人之行為，以達其犯罪之目的者，即應對全部所發生之結果同負全
          部之責，自無分別何部分之傷，孰為下手人之必要 (最高法院二十八年上
          字第三一一○號、二十七年上字第七五五號判例）；再按刑法上構成要件
          要素有主觀構成要件要素與客觀構成要件要素，衡量主觀構成要件要素，
          除被告之供述外，仍應參酌各項客觀證據與行為以為認定，如所持凶器殺
          傷力之程度，下手侵害之身體部位是否居於人體要害，被害人抗拒能力之
          強弱等綜合判斷之。被告丙○○、朱志祥所攜帶之刀械較扣案之武士刀更
          長，此據被告丙○○於偵查中證述明確（相驗卷第二七之一頁），而被害
          人蔣春英、證人乙○○亦均指認現場行兇之刀械長度與扣案之武士刀一把
          相同等語，堪認現場用以行兇之刀械為類似武士刀之長刀，而被告丙○○
          、朱志祥各帶長刀一把進入店內後，即持刀砍殺甲○○、謝文賢、戊○○
          ，己○○則以球棒猛力揮擊甲○○之頭部，戊○○、謝文賢倒地，丙○○
          、朱志祥再持刀刺戊○○、謝文賢，丙○○並以刀垂直朝謝文賢心臟部位
          刺下，朱文祥又用刀往謝文賢頭上砍，二人接著衝往再砍甲○○，經蔣春
          英護住甲○○並跪下求饒，丙○○乃拿櫃臺上之佛像等物品砸向蔣春英、
          甲○○，朱志祥則到外面拿盆景、滅火器砸向蔣春英、甲○○，並拿刀刺
          甲○○心臟，幸蔣春英即時將甲○○拉開才刺到甲○○手臂，三人於砍、
          打人同時並將身邊所及之桌椅翻倒，物品砸毀，己○○於揮擊甲○○之頭
          部後隨即猛砸屋內物品，復進入廚房、包廂等處一邊尋找「阿雄」，一邊
          以球棒猛砸裡面物品之事實，業據證人蔣春英、乙○○、甲○○、戊○○
          於前述理由一（一）中為重要情節相符之供述，並有前述之戊○○、杜世
          升診斷證明書各一紙、謝文賢解剖鑑定書、驗斷書、照片數十幀（見警卷
          及照片Ａ卷）等資料可證，足見被害人等所受之傷害均在頭部、胸部等要
          害之處，加以攻擊均足使人致命，為公眾所週知之事實，再佐以被告徐經
          智持長刀往謝文賢胸部刺下，朱文祥用刀往謝文賢頭上砍，而己○○以球
          棒揮打甲○○頭部，顯見用力之猛，足認其殺意之堅。另被害人謝文賢、
          甲○○、戊○○等人均在大門進入後之櫃台及長沙發前受到傷害，而被害
          人甲○○更是在被告己○○一進大門即受到頭部重創，亦足證被害人受到
          攻擊之處範圍並不大，而被告己○○、朱志祥是與被告丙○○同時進入店
          內，且進入被告丙○○、朱志祥持刀砍人、刺人，己○○亦持球棒揮打，
          亦據證人蔣春英、戊○○、乙○○、甲○○供述明確，顯見被告己○○、
          朱志祥、丙○○於砍人、傷人時，均彼此互見到舉動，並繼續揮棒砸店、
          砍人，事後三人復一同驅車離去，足見被告等與朱志祥三人顯係相互利用
          他人之行為以達彼等殺人、毀損之犯罪目的；而當時被告等人既未明確區
          分下手之對象，見人即砍，見物即毀，事後並一同離去，顯係基於共同之
          殺人及毀損之犯意而分擔實施犯行，從而，堪認被告己○○、丙○○與朱
          志祥之間，對於犯罪事實自有犯意之聯絡、行為分擔自明。被告丙○○、
          己○○二人前述無殺人犯意意思聯絡之所辯，顯為飾卸之詞，亦不足採信
          。
三、論罪科刑之理由
（一）核被告丙○○、己○○二人砍殺被害人謝文賢、甲○○、戊○○及毀損店內財
      物之行為，係犯刑法第二百七十一條第一項殺人罪、同法條第一項、第三項殺
      人未遂罪、第三百五十四條毀損罪；被告丙○○、己○○二人就所犯殺人罪、
      殺人未遂罪、毀損罪間，與朱志祥有犯意聯絡及行為分擔，為共同正犯。彼等
      同時同地著手砍殺被害人謝文賢、甲○○、戊○○等人，而侵害數法益，為一
      行為而觸犯數罪名之想像競合犯，應從一重依殺人罪論處。又所犯殺人罪與毀
      損罪間，因被告等人初本無以毀損為殺人之手段，且殺人亦非必以毀損為方法
      ，毀損更非殺人之當然結果，即二罪間並無方法結果之牽連關係，應予分論併
      罰。公訴人認被告等所犯殺人及殺人未遂罪係連續犯，尚有未洽。
（二）被告丙○○前於民國 (下同）八十九年三月十七日，因傷害案件，經台灣花蓮
      地方法院判處有期徒刑三月確定，在九十年三月九日易科罰金執行完畢，有台
      灣高等法院被告全國刑案紀錄表一份附卷可按，其於五年內再犯本件有期徒刑
      以上之二罪，依刑法第四十七條均應論以累犯，所犯毀損罪及殺人罪本刑有期
      徒刑部分均應依法加重其刑。
（三）審酌被告二人之素行，因金錢糾紛尋仇見人即持刀殺傷數人，砸毀他人財產，
      絲毫不尊重他人之生命、財產法益，惡性重大，目無法紀，犯罪後猶推諉卸責
      ，顯無悔改之意，迄今二人均未賠償被害人等一切情狀，分別量處如主文所示
      之刑及定其應執行刑，又被告二人未能尊重他人之生命法益，侵害他人之生命
      權，依其犯罪之性質，認有禠奪公權之必要，均併予宣告禠奪公權十年。
（四）扣案之球棒二支，為被告等所有供犯罪所使用之物；未扣案用以行兇之長刀二
      把，為被告等所有用以犯罪之物，亦無證據證明已經滅失，均依法宣告沒收，
      。
（五）本件公訴人於本院前審審理期日陳明未就持有刀械（原判決事實欄(一)）、毀損
      、傷害（原判決事實欄(三))部分提起上訴、被告己○○就原判決事實欄(一)、(三)
      、丙○○就事實欄(三)部分撤回上訴（本院前審卷第二二五頁），附此說明。
四、撤銷原審判決之理由
（一）本件犯罪工具有長刀二把、木棒二支，原審認僅有長刀一把、木棒二支，尚有
      未洽。
（二）被告所犯殺人與毀損二罪，應予分論併罰，原審認該二罪間有方法結果之牽連
      關係，應依牽連犯之規定從一重依殺人罪論處，亦有未洽。
（三）被告二人上訴意旨以其等與共犯朱志祥無殺人之犯意聯絡未構成殺人罪，為無
      理由；檢察官則以前述四、（一）（二）中所述理由指摘原判決不當，尚非無
      據，自應由本院將原判決撤銷改判。
五、適用法律
（一）刑事訴訟法第三百六十九條第一項前段、第三百六十四條、第二百九十九條第
      一項前段。
（二）刑法第二十八條，第二百七十一條、第三百五十四條、第五十五條、第四十七
      條、第三十七條第二項、第三十八條第一項第二款、第五十一條第五款。
（三）罰金罰鍰提高標準條例第一條前段。
本案經檢察官林  慧到庭執行職務。
中      華      民      國      九十三     年    十二   月    二十九   日
                                  審判長法官  吳  鴻  章
                                        法官  林  慶  煙
                                        法官  蔡  勝  雄
右正本證明與原本無異。
如不服本判決，應於送達後十日內，向本院提出上訴狀。其未敘述理由者，並應於提
出上訴狀後十日內向本院補提理由狀(須附繕本)。
                                      書記官  陳  有  信
中      華      民      國      九十三     年    十二   月    二十九   日
附錄本判決論罪之法律條文：
中華民國刑法第二百七十一條
 (普通殺人罪)
殺人者，處死刑、無期徒刑或十年以上有期徒刑。
前項之未遂犯罰之。
預備犯第一項之罪者，處二年以下有期徒刑。
中華民國刑法第三百五十四條
毀棄、損壞前二條以外之他人之物或致令不堪用，足以生損害於公眾或他
人者，處二年以下有期徒刑、拘役或五百元以下罰金。
